【裁判字號】    96,聲,2018
【裁判日期】    970213
【裁判案由】    返還提存物
【裁判全文】
臺灣桃園地方法院民事裁定              96年度聲字第2018號
聲  請  人  丙○○
            乙○○
相  對  人  華南商業銀行股份有限公司
法定代理人  甲○○
上列當事人間請求返還提存物事件，本院裁定如下：
    主      文
本院九十三年度存字第二一九０號提存事件聲請人所提存之新台
幣佰伍拾伍萬壹仟柒佰柒拾玖元准予返還。
    理      由
一、按應供擔保之原因消滅者，或訴訟終結後，供擔保人證明已
    定20日以上之期間，催告受擔保利益人行使權利而未行使者
    ，法院應依供擔保人之聲請，以裁定命返還其提存物，民事
    訴訟法第104 條第1 項第1 款、第3 款規定甚明。另依同法
    第106 條規定，前開規定於其他依法令供訴訟上之擔保者準
    用之。所謂「應供擔保之原因消滅者」，係指無損害發生，
    或債權人本案勝訴確定，或就所生之損害已經賠償而言（最
    高法院53年台抗字第179 號判例參照）。
二、本件聲請意旨略以：聲請人前依鈞院93年度聲字第1137號裁
    定提存新台幣（下同）3,551,779 元撤銷鈞院92年度執字第
    34894 號強制執行程序，因相對人對於聲請人提起清償債務
    訴訟，業經鈞院93年度訴字第311 號判決聲請人敗訴確定，
    聲請人已全部清償完畢，相對人亦已撤回強制執行，可認相
    對人不擬主張所受損害，聲請人應供擔保之原因消滅，爰聲
    請返還擔保金等語，並提出提存書影本及本院執行處撤銷執
    行命令影本等件為證。經查，聲請人前依本院93年度聲字第
    1137號裁定，提供擔保金3,551,779 元聲請停止本院92年度
    執字第34894 號強制執行程序，嗣聲請人所提債務人異議之
    訴事件，經本院93年度訴字第1083號判決聲請人敗訴確定，
    相對人對於聲請人提起清償債務訴訟，亦經本院93年度訴字
    第311 號、臺灣高等法院95年度上字第516 號判決聲請人敗
    訴確定，嗣兩造達成清償協議，相對人已撤回本院92年度執
    字第34894 號強制執行等情，業據本院職權調閱本院93年度
    聲字第1137號、93年度存字第2190號、92年度執字第34894
    號、93年度訴字第1083號各該卷宗核閱屬實。相對人債權既
    經受償且同意塗銷抵押權登記，堪認已無損害，另聲請人亦
    以存證信函定20日以上之期間催告相對人行使權利，而其迄
    仍未行使，有本院民事紀錄科查詢表在卷可參，聲請人聲請
    返還擔保金，即無不合，應予准許。
三、依民事訴訟法第104 條第1 項第1 款、第3 款、第106 條，
    裁定如主文。
中    華    民    國    97    年    2     月    13    日
                  民事第三庭    法  官  熊祥雲
上列正本證明與原本無異
如不服本裁定應於送達後10日內向本院提出抗告狀，並應繳納抗
告費新台幣1,000 元。
中    華    民    國    97    年    2     月    13    日
                                書記官  陳鳳怡


司法院資訊處製作；財團法人民間司法改革基金會備份。
